臺灣臺中地方法院刑事判決
111年度易字第1540號
公  訴  人  臺灣臺中地方檢察署檢察官
被      告  楊昆達




上列被告因毒品危害防制條例案件，經檢察官提起公訴（111年
度毒偵字第1570號），本院判決如下：
    主    文
楊昆達施用第二級毒品，累犯，處有期徒刑伍月，如易科罰金，
以新臺幣壹仟元折算壹日。又持有第三級毒品純質淨重五公克以
上，累犯，處有期徒刑肆月，如易科罰金，以新臺幣壹仟元折算
壹日。扣案如附表所示之物均沒收。應執行有期徒刑柒月，如易
科罰金，以新臺幣壹仟元折算壹日。
    犯罪事實
一、楊昆達於民國110年間，因施用毒品案件，經依法院裁定送
    觀察、勒戒後，認無繼續施用毒品傾向，於110年4月15日執
    行完畢釋放。詎其仍不知悔改，分別為下列行為：
  ㈠基於施用第二級毒品甲基安非他命之犯意，於111年4月12日4
    時10分許為警採尿時回溯96小時內之某時，在不詳地點，以
    不詳方式，施用第二級毒品甲基安非他命1次。
  ㈡明知愷他命、4-甲基甲基卡西酮、甲基-N,N-二甲基卡西酮具
    有成癮性、濫用性及對社會危害性，屬毒品危害防制條例第
    2條第2項第3款列管之第三級毒品，不得非法持有之。竟基
    於持有第三級毒品純質淨重5公克以上之犯意，於111年4月1
    2日2時30分許，在臺中市○○區○○路000號全家便利商店沙鹿
    大展店，向真實姓名、年籍不詳，微信暱稱「飛機」之成年
    男子，以新臺幣4萬5000元之代價，購得第三級毒品愷他命6
    包（推估總純質淨重10.6287公克）、含有4-甲基甲基卡西
    酮（推估總純質淨重3.08公克）、甲基-N,N-二甲基卡西酮
    （推估總純質淨重0.77公克）成分之毒品咖啡包14包、含有
    4-甲基甲基卡西酮（推估總純質淨重3.49公克）、微量甲基
    -N,N-二甲基卡西酮成分之毒品咖啡包15包、含有4-甲基甲
    基卡西酮（推估總純質淨重2.22公克）成分之毒品咖啡包22
    包而非法持有前揭毒品。嗣於同日3時7分許，駕駛車牌號碼
    000-0000號自用小客車，行經臺中市中區民權路與自由路交
    岔路口，因超越停止線停等紅燈而為警攔查，當場扣得楊昆
    達所有之上揭毒品及手機1支；復於同日4時10分許，經警徵
    得其同意，採集其尿液送驗，結果呈甲基安非他命、安非他
    命陽性反應，始查悉上情。
二、案經臺中市政府警察局第一分局報告臺灣臺中地方檢察署檢
    察官偵查起訴。
    理    由
一、證據能力之說明：
  ㈠本判決所引用被告以外之人於審判外之言詞或書面陳述，均
    經本院於審理時當庭直接提示而為合法調查，檢察官及被告
    均同意作為證據，本院審酌前開證據作成或取得狀況，均無
    非法或不當取證之情事，亦無顯不可信情況，故認為適當而
    均得作為證據，依刑事訴訟法第159條之5規定，均具有證據
    能力。
  ㈡本判決以下所引用之非供述證據，均與本案事實具有自然關
    聯性，且核屬書證、物證性質，又查無事證足認有違背法定
    程式或經偽造、變造所取得等證據排除之情事，復經本院依
    刑事訴訟法第164條、第165條踐行物證、書證之調查程序，
    亦堪認均有證據能力。
二、認定犯罪事實之理由及證據：
  ㈠訊據被告楊昆達於本院審理中就上開犯罪事實均坦承不諱，
    並有員警111年4月12日職務報告（111毒偵1570卷第41頁）
    、路口監視器畫面翻拍照片（111毒偵1570卷第57至59頁）
    、自願受搜索同意書、臺中市政府警察局保安警察大隊搜索
    、扣押筆錄、扣押物品目錄表、扣押物品收據（111毒偵157
    0卷第65至73頁）、查獲毒品案件現場圖（111毒偵1570卷第
    75頁）、盤查現場照片、扣案物照片（111毒偵1570卷第77
    至82頁）、勘察採（驗）證同意書、臺中市政府警察局保安
    警察大隊委託鑑驗尿液代號與真實姓名對照表（111毒偵157
    0卷第85至87頁）、臺中市政府警察局保安警察大隊扣案毒
    品初步檢驗報告單、扣案毒品照片（111毒偵1570卷第89至1
    19頁）、牌照號碼：AYM-3527號自用小客車之車輛詳細資料
    報表（111毒偵1570卷第125頁）、內政部警政署刑事警察局
    111年6月27日刑鑑字第1110042677號鑑定書（111毒偵1570
    卷第227至231頁；第235至237頁；第241至243頁）、扣押物
    照片（111毒偵1570卷第249頁、第257頁）、衛生福利部草
    屯療養院111年4月21日草療鑑字第1110400202號、111年4月
    27日草療鑑字第1110400203號鑑驗書、贓證物照片（111毒
    偵1570卷第267至271頁；111核交2016卷第19頁）、欣生生
    物科技股份有限公司111年5月5日濫用藥物尿液檢驗報告（1
    11核交2016卷第7頁）在卷可佐，且有愷他命6包、含有4-甲
    基甲基卡西酮（推估總純質淨重3.08公克）、甲基-N,N-二
    甲基卡西酮（推估總純質淨重0.77公克）成分之毒品咖啡包
    14包、含有4-甲基甲基卡西酮（推估總純質淨重3.49公克）
    、微量甲基-N,N-二甲基卡西酮成分之毒品咖啡包15包、含
    有4-甲基甲基卡西酮（推估總純質淨重2.22公克）成分之毒
    品咖啡包22包扣案可憑，足認被告之自白與事實相符，堪以
    採信。
  ㈡綜上所述，本案事證明確，被告上揭犯行堪以認定，應依法
    論科。
三、論罪科刑：
  ㈠核被告就犯罪事實一之㈠所為，係犯毒品危害防制條例第10條
    第2項之施用第二級毒品罪。另按愷他命、甲基-N,N-二甲基
    卡西酮、4-甲基甲基卡西酮及硝甲西泮，均為毒品危害防制
    條例第2條第2項第3款所列之第三級毒品，不得非法持有純
    質淨重5公克以上，故核被告犯罪事實一之㈡所為，係犯毒品
    危害防制條例第11條第5項之持有第三級毒品純質淨重5公克
    以上罪。被告上開施用第二級毒品甲基安非他命及持有第三
    級毒品純質淨重5公克以上罪之犯行，犯意各別，行為互異
    ，應予分論併罰。
  ㈡被告係一次同時持有犯罪事實一之㈡所示之數種第三級毒品，
    應認被告係基於單一持有第三級毒品純質淨重5公克以上罪
    之犯意，其所為單一持有第三級毒品純質淨重5公克以上之
    行為，進而侵害單一國民健康法益，並不因持有不同種類之
    同級毒品，而分別論罪，故係持有第三級毒品純質淨重5公
    克以上之單純一罪。
　㈢被告楊昆達前因施用第二級毒品案件，分別本院以102年度易
    字第2839號、102年度易字第3699號判決判處有期徒刑6月、
    8月確定；復因販賣毒品案件，經法院以103年度訴字第162
    號判決分別判處有期徒刑1年、1年2月（6次）、1年3月（11
    次）、1年4月（6次）、1年5月（9次）確定；上開各案嗣經
    法院以103年度聲字第2659號裁定定應執行有期徒刑4年4月
    確定，於106年5月22日縮短刑期假釋出監，並付保護管束，
    於107年2月9日保護管束期滿未經撤銷假釋，視為徒刑執行
    完畢等情，有臺灣高等法院被告前案紀錄表在卷可考，其於
    受有期徒刑之執行完畢後，5年內故意再犯本案有期徒刑以
    上之罪，為累犯，此為被告不爭之事項，本院審酌被告前案
    與本案所犯均為性質相近之毒品案件，其於前案執行完畢後
    ，不知悔悟仍再犯本案犯行，顯見對於刑罰反應能力低落，
    參以釋字第775號解釋意旨，就被告所犯二罪均應適用刑法
    第47條第1項之規定加重其刑。　
  ㈣爰以行為人之責任為基礎，審酌被告前因施用毒品案件，經
    觀察、勒戒後，猶未能戒除毒癮，深切體認毒品對於健康之
    危害，顯見其自制力薄弱，且其無視於國家對於杜絕毒品犯
    罪之禁令，仍為本案之施用第二級毒品犯行，行為洵不足取
    。惟考量施用毒品本質上係戕害自身健康之行為，尚未嚴重
    危害他人權益；另審酌被告明知毒品具有成癮性，不僅戕害
    身心健康，並且危害社會治安，竟持有第三級毒品純質淨重
    5公克以上，助長毒品氾濫之風，誠屬不該，並考量被告持
    有毒品之數量，酌以其於本院審理中坦承犯行之犯後態度，
    兼衡其國中畢業智識程度、從事送貨司機工作，已婚，有1
    名8月大孩子，並需資助岳父母生活費等家庭經濟狀況等一
    切情狀，分別量處如主文所示之刑，並均諭知易科罰金之標
    準。復衡酌被告所犯2罪之犯罪類型、行為態樣、手段、動
    機、侵害法益種類及責任非難程度，而為整體評價後，就所
    犯2罪定其應執行之刑，並諭知易科罰金之折算標準。
四、沒收：按違禁物，不問屬於犯罪行為人與否，沒收之，刑法
    第38條第1 項定有明文。查扣案如附表3 至5 所示之物，鑑
    驗結果分別含有如附表所示之第三級毒品成分（上開物品所
    含之毒品種類、數量，均詳如附表所示），均為毒品危害防
    制條例第2 條第2 項第3 款所稱之第三級毒品，屬違禁物，
    不問屬於被告與否，應依刑法第38條第1 項規定，均宣告沒
    收。另扣案包裝毒品所用之包裝袋，因與其內之毒品成分難
    以析離，且無析離之實益與必要，應視同毒品，併予宣告沒
    收。至送驗耗損部分之毒品，因已滅失，爰不另宣告沒收，
    附此敘明。至於扣案之手機1支，並非違禁物，復無證據證
    明與本案犯行相關，爰不予宣告沒收。
據上論斷，應依刑事訴訟法第299條第1項前段，毒品危害防制條
例第10條第2項、第11條第5項，刑法第11條前段、第47條第1項
、第41條第1項前段、第51條第5款、第38條第1項，判決如主文
。
本案經檢察官李毓珮提起公訴，檢察官陳怡廷到庭執行職務。
中    華    民    國   111    年    10     月    5    日
                  刑事第九庭  法  官  黃光進
以上正本證明與原本無異。
如不服本判決應於收受送達後20日內向本院提出上訴書狀，並應
敘述具體理由；其未敘述上訴理由者，應於上訴期間屆滿後20日
內向本院補提理由書（均須按他造當事人之人數附繕本）「切勿
逕送上級法院」。 
                              書記官  蕭訓慧
中　　華　　民　　國　　111 　年　　10 　　月　　5　　日

附表
編號 扣案物名稱 數量 備註  1 含有第三級毒品4-甲基甲基卡西酮、甲基-N,N-二甲基卡西酮成分之咖啡包。 14包 詳111年度毒偵字第1570號卷第227頁鑑定書鑑定結果二所示。 2 含有第三級毒品4-甲基甲基卡西酮及微量甲基-N,N-二甲基卡西酮成分之咖啡包。 15包 詳111年度毒偵字第1570號卷第227頁至229頁鑑定書鑑定結果三、四、七及八所示。 3 含有第三級毒品4-甲基甲基卡西酮成分之咖啡包。 22包 詳111年度毒偵字第1570號卷第229頁鑑定書鑑定結果五、六所示。 4 愷他命 6包  
附件：
附錄論罪科刑法條
毒品危害防制條例第10條
施用第一級毒品者，處 6 月以上 5 年以下有期徒刑。
施用第二級毒品者，處 3 年以下有期徒刑。
毒品危害防制條例第11條第5項
持有第三級毒品純質淨重5 公克以上者，處2 年以下有期徒刑，
得併科新臺幣20萬元以下罰金。